臺灣桃園地方法院刑事判決　　　　　　　100年度訴字第324號
公　訴　人　臺灣桃園地方法院檢察署檢察官
被　　　告　黃健桐
選任辯護人　林威伯律師
上列被告因違反槍砲彈藥刀械管制條例案件，經檢察官提起公訴
（100 年度偵字第3257號），本院判決如下：
    主  文
黃健桐未經許可，持有可發射子彈具有殺傷力之改造手槍，處有
期徒刑貳年，併科罰金新臺幣貳萬元，罰金如易服勞役，以新臺
幣壹仟元折算壹日，扣案如附表一所示之物沒收。
    事  實
一、黃健桐明知可發射子彈具有殺傷力之改造手槍及具有殺傷力
    之子彈，均係槍砲彈藥刀械管制條例所公告列管之槍枝及彈
    藥，未經許可，不得無故持有，竟基於非法持有具殺傷力改
    造手槍及子彈之犯意，於民國98年上半年某日，透過某真實
    姓名年籍不詳綽號「大雷」之成年男子，在新北市汐止區某
    處，以新臺幣（下同）10萬元之代價，向某真實姓名年籍不
    詳綽號「神經」之成年男子，購得如附表一、二所示具有殺
    傷力之仿捷克CZ廠口徑9mm 制式半自動手槍製造之改造槍枝
    1 支（含彈匣1 個，槍枝管制編號：0000000000號）及口徑
    9 mm制式子彈8 顆，並將上開槍彈置於基隆市○○區○○街
    23 4號1 樓住處，自斯時起，即未經主管機關許可而持有上
    開如附表一、二所示之改造手槍1 枝及制式子彈8 顆。嗣於
    100 年1 月5 日，黃健桐將如附表一、二所示之改造手槍1
    枝及制式子彈8 顆放置於其所駕駛之車牌號碼5212-M P號自
    用小客車上，於同日上午7 時20分許，行經國道三號高速公
    路北向72點3 公里處（屬桃園縣龍潭鄉○○○○○道公路警
    察局第六警察隊員警攔查，黃健桐於有偵查犯罪職權之機關
    及公務員發覺其非法持有上開如附表一、二所示之改造手槍
    1 枝及制式子彈8 顆之事實前，主動向警員張明光、張履安
    供述其持有上開改造手槍之犯行，並報繳所持有如附表一、
    二所示之改造手槍1 枝及制式子彈8 顆，事後並接受裁判。
二、案經內政部警政署國道公路警察局第六警察隊報告臺灣桃園
    地方法院檢察署檢察官偵查起訴。
    理  由
一、本件認定事實所引用卷內所有卷證資料（包含人證與文書證
    據、物證等證據）之證據能力，被告於本院準備程序、審理
    時均不爭執（見本院訴字卷第38、54至56頁），且無證據證
    明係公務員違背法定程序所取得；又卷內各項文書證據，並
    無刑事訴訟法第159 條之4 第1 款、第2 款顯有不可信而不
    得作為證據之情形，故本院均認有證據能力。
二、上揭犯罪事實，業據被告黃健桐於警詢、檢察官偵查及本院
    審理中坦承不諱（見偵卷第6 至8 、39至40頁、本院訴字卷
    第37、55至56頁），並經證人顏家宏於警詢及偵查中證述綦
    詳（見偵卷第9 至11、36、37頁），且經證人張履安於本院
    審理中到庭證述明確（見本院訴字卷第52、53頁），復有照
    片（見偵卷第33頁）及扣案如附表一、二所示之物可證。而
    扣案如附表一、二所示之物經內政部警政署刑事警察局鑑定
    結果，認如附表一編號1 所示之物，係仿造槍，為仿捷克CZ
    廠口徑9MM 制式半自動手槍製造，槍管具101035字樣，滑套
    具080035字樣，槍身具100088字樣；槍管內具6 條右旋來復
    線，擊發功能正常，可供擊發同口徑制式子彈使用，認具殺
    傷力；如附表一編號2 、附表二所示之物，均係口徑9mm 制
    式子彈，採樣3 顆試射，可擊發，認均具殺傷力等情，有卷
    附內政部警政署刑事警察局100 年1 月25日刑鑑字第100000
    2337號槍彈鑑定書1 份在卷可稽（見偵卷第50頁），被告自
    白應與事實相符，堪予採信。本件事證明確，被告犯行堪以
    認定。
二、核被告所為，係犯槍砲彈藥刀械管制條例第8 條第4 項之未
    經許可，持有可發射子彈具有殺傷力之改造手槍罪、同條例
    第12條第4 項之未經許可，持有子彈罪。起訴書雖就被告持
    有槍枝部分，認係犯槍砲彈藥刀械管制條例第7 條第4 項之
    未經許可持有制式手槍罪，惟業經公訴人當庭更正為槍砲彈
    藥刀械管制條例第8 條第4 項之未經許可，持有可發射子彈
    具有殺傷力之改造手槍罪（見本院訴字卷第37頁），此部分
    自無庸變更起訴法條。被告以一行為同時持有可發射子彈具
    有殺傷力之改造手槍及子彈，為想像競合犯，依刑法第55條
    之規定，應從一重之槍砲彈藥刀械管制條例第8 條第4 項之
    未經許可持有可發射子彈具有殺傷力之改造手槍罪處斷。又
    本件係於100 年1 月5 日上午7 時30分許，國道公路警察局
    第六警察隊盤查時，經請被告出示證件，因被告謊報他人身
    分證號碼，經員警要求打開後車箱以檢視有無可資辨認其身
    份之證件後，發現被告行李袋內有衣物及小包包1 個，因該
    包包看似沉重，且外型為長條型，但自外觀上無從辨認內容
    物係槍枝，員警為恐自身遭受危險，遂詢問被告置於後車廂
    行李袋內之小包包內容物為何，被告即主動向員警張明光、
    張履安供述其持有如附表一、二所示槍、彈，並交出該等槍
    彈，業據證人即警員張履安於本院審理時證述明確（見本院
    訴字卷第52、53頁）。按槍砲彈藥刀械管制條例第18條第1
    項前段，就犯持有槍、彈之罪自首，並報繳所持有之全部槍
    、彈者，設有減輕或免除其刑之特別規定，自應優先刑法第
    62條前段之規定而適用（最高法院97年度台上字第557 號判
    決意旨參照）。又刑法第62條規定所謂發覺，固非以有偵查
    犯罪權之機關或人員確知其人犯罪無誤為必要，而於對其發
    生嫌疑時，即得謂為已發覺；但此項對犯人之嫌疑，仍須有
    確切之根據得為合理之可疑者，始足當之，若單純主觀上之
    懷疑，要不得謂已發生嫌疑（最高法院72年台上字第641 號
    判例可資參照）。本件員警僅為求查證被告身分並維護自身
    安全，始詢問被告所有之小包包內容物為何，但員警尚未有
    確切之根據得為合理之可疑，被告主動供承寄藏槍、彈而查
    獲，已如前述，故被告之行為符合槍砲彈藥刀械管制條例第
    18條第1 項前段之規定，應依法減輕其刑。至被告之選任辯
    護人雖辯稱本案亦應適用槍砲彈藥刀械管制條例第18條第4
    項之規定予以減輕或免除其刑云云，惟查：該條例第18條第
    4 項之要件乃係「犯本條例之罪，於偵查或審判自白，並供
    述全部槍砲、彈藥、刀械之來源及去向，因而查獲或因而防
    止重大危害治安事件之發生者」，而本案被告固有供承其所
    持有之槍枝、子彈來源為「神經」，然此乃係綽號，尚不足
    使偵查機關得藉以特定該人之真實年籍身份，並據以「查獲
    」，而遍查卷內資料，亦無法證明被告供出「神經」後，有
    因而防止重大危害治安事件發生之情事存在，是本案之情形
    實與上開構成要件有別，辯護人辯稱應援引該條項之規定而
    減輕或免除被告之刑責，即有誤會。爰審酌槍、彈性質上均
    屬高度危險之物品，非經主管機關許可不得擅自持有，以維
    社會大眾安全，而持有槍、彈對社會之秩序及安寧，勢將會
    產生極大之不安，併考量被告於本院審理時坦承犯行之犯後
    態度、犯罪之目的、手段、智識程度及生活狀況等一切情狀
    ，量處如主文所示之刑，並諭知罰金如易服勞役之折算標準
    ，以資懲儆。扣案如附表一所示之物，屬違禁物，應依刑法
    第38條第1 項第1 款之規定，宣告沒收。扣案如附表二所示
    之物，原雖具殺傷力而屬違禁物，然業於鑑定時試射而喪失
    子彈之作用與性質，已非違禁物，爰不宣告沒收。
據上論斷，應依刑事訴訟法第299 條第1 項前段，槍砲彈藥刀械
管制條例第8 條第4 項、第12條第4 項、第18條第1 項前段，刑
法第11條前段、第55條、第42條第3 項前段、第38條第1 項第1
款，判決如主文。
本案經檢察官黃惠玲到庭執行職務。
中    華    民    國  100     年    9     月    8     日
                  刑事第一庭審判長法  官  謝順輝
                                  法  官  張瓊華
                                  法  官  林虹翔
以上正本證明與原本無異。
如不服本判決應於收受判決後10日內向本院提出上訴書狀，並應
敘述具體理由。其未敘述上訴理由者，應於上訴期間屆滿後20日
內向本院補提理由書(均須按他造當事人之人數附繕本)「切勿逕
送上級法院」。
                                  書記官  劉宗源
中    華    民    國  100     年    9     月     8    日
附表一
┌───┬──────────────┬──┬────┐
│編  號│  扣    案     物     品    │數量│備    註│
├───┼──────────────┼──┼────┤
│  1   │仿造槍，為仿捷克CZ廠口徑9MM │1 枝│擊發功能│
│      │制式半自動手槍製造（槍枝管制│    │正常，可│
│      │編號0000000000，含彈匣1 個）│    │供擊發適│
│      │                            │    │用子彈使│
│      │                            │    │用，具殺│
│      │                            │    │傷力    │
├───┼──────────────┼──┼────┤
│  2   │口徑9MM 制式子彈            │5顆 │具殺傷力│
└───┴──────────────┴──┴────┘
附表二
┌───┬──────────────┬──┬────┐
│編  號│  扣    案     物     品    │數量│備    註│
├───┼──────────────┼──┼────┤
│  1   │口徑9mm 制式子彈，經試射，可│3 顆│原均具殺│
│      │擊發，具殺傷力。            │    │傷力，因│
│      │                            │    │已試射而│
│      │                            │    │喪失子彈│
│      │                            │    │作用與性│
│      │                            │    │質      │
└───┴──────────────┴──┴────┘
附錄所犯法條：
槍砲彈藥刀械管制條例第8條第4項
未經許可，持有、寄藏或意圖販賣而陳列第1 項所列槍枝者，處
3 年以上10年以下有期徒刑，併科新臺幣700 萬元以下罰金。
槍砲彈藥刀械管制條例第12條第4項
未經許可，持有、寄藏或意圖販賣而陳列子彈者，處5 年以下有
期徒刑，併科新台幣300 萬元以下罰金。